【裁判字號】    98,易,1208
【裁判日期】    981230
【裁判案由】    妨害公務等
【裁判全文】
臺灣桃園地方法院刑事判決              98年度易字第1208號
公  訴  人  臺灣桃園地方法院檢察署檢察官
被      告  甲○○
上列被告因妨害公務等案件，經檢察官提起公訴（98年度偵字第
15655 號），被告為有罪之陳述，經本院裁定進行簡式審判程序
，判決如下：
    主  文
甲○○對於公務員依法執行職務時，施強暴脅迫，共貳罪，各處
拘役肆拾伍日，如易科罰金，均以新臺幣壹仟元折算壹日。應執
行拘役柒拾伍日，如易科罰金，以新臺幣壹仟元折算壹日。緩刑
貳年，並應於判決確定之日起陸個月內，向公庫支付新臺幣伍萬
元。
    事  實
一、甲○○緣其於民國98年4、5月間因違反區域計畫法案件，多
    次為桃園縣政府警察局大園分局會同桃園縣觀音鄉公所清潔
    隊查獲，詎此而對桃園縣觀音鄉公所清潔隊人員心生不滿，
    先後而為下列犯行：
  (一)甲○○於同年5月14日下午1時54分許，見桃園縣觀音鄉公所
    清潔隊人員丙○○駕駛車號4891-HE 號公務車，行經桃園縣
    觀音鄉○○村○ 鄰○○道路附近執行稽查公務，竟萌生妨害
    公務之犯意，對丙○○威嚇：「有種給我停車，我會讓你死
    得很難看」等語，復駕駛車號8828-TQ 號自用小客車超前橫
    停在丙○○所駕公務車前方迫令停車，繼而再恫稱：「你太
    太店在哪裡，我知道，你騎車的車牌，我也知道」、「你報
    警啊，等警察到場，我也會當著警察的面打你」等語，而施
    強暴脅迫。
  (二)甲○○復於同年5 月16日上午某日，再次見桃園縣觀音鄉公
    所清潔隊人員乙○○駕駛車號4891-HE 號公務車，行至桃園
    縣觀音鄉○○村○ 鄰○○道路附近執行巡邏任務，另基於妨
    害公務之犯意，對乙○○恫稱：「趕快離開這裡，如果不離
    開，後果自行負責」等語，乙○○礙於公務未予理會，迨至
    同日中午12時30分許，甲○○見乙○○仍停留在該處，承前
    開妨害公務之犯意，對乙○○威嚇：「洞已經挖好了，如果
    再不離開，就連人帶車一起活埋」等語，直至同日下午1 時
    30分許，乙○○駕車駛至桃園縣觀音鄉○○路與東元電機公
    司前，甲○○竟駕駛車號8828-TQ 號自用小客車超前橫停在
    乙○○所駕公務車前方迫令停車，且下車對乙○○脅迫：「
    不要再到現場，如果再到現場，就連人帶車一起活埋」等語
    ，而施強暴脅迫。
二、案經桃園縣政府警察局大園分局報請臺灣桃園地方法院檢察
    署檢察官偵查起訴。
    理  由
一、本案被告甲○○所犯係死刑、無期徒刑或最輕本刑為3 年以
    上有期徒刑以外之罪，其就被訴事實為有罪之陳述，經本院
    告知簡式審判程序之旨，並聽取檢察官及被告之意見後，爰
    依刑事訴訟法第273條之1第1 項規定裁定進行簡式審判程序
    ，合先敘明。
二、訊據被告甲○○對上揭犯行均坦承不諱，核與證人即桃園縣
    觀音鄉公所清潔隊人員丙○○、乙○○於警詢時、偵查中證
    述情節相符，且有桃園縣政府警察局大園分局函附取締違反
    區域計畫法案件一覽表等在卷可稽，足徵被告任意性之自白
    ，核與事實相符，應屬可信。是本案事證明確，被告犯行洵
    堪認定。
三、核被告甲○○2 次所為，均係犯刑法第135條第1項對於公務
    員依法執行職務時施強暴脅迫罪。又被告於上述時地先後對
    桃園縣觀音鄉公所清潔隊人員丙○○、乙○○以欲加害意旨
    之言語相恫嚇部分，為其妨害公務所施用「脅迫」部分之手
    段，不法內涵已為妨害公務犯行包攝，自不另成立恐嚇罪，
    是檢察官認被告此部分尚構成刑法第305 條之恐嚇危害安全
    罪，容有誤會，併此敘明。又被告於上述時地，就對丙○○
    、乙○○依法執行職務之際所施以之強暴脅迫行為，係於密
    切接近之時地為之，且侵害單一被害法益，各行為之獨立性
    極為薄弱，復出於同一恐嚇犯意，依一般社會觀念，各舉動
    難以強行分開，應視為數個舉動之接續實施，合為包括之一
    行為予以評價，為接續犯。另被告先後於98年5 月14日、16
    日對丙○○、乙○○執行職務時施強暴脅迫，乃藉由渠等不
    同之執行職務行為，犯意各別、行為互異、時間亦殊，為數
    行為，應予分論併罰。爰審酌被告祇因不滿桃園縣觀音鄉公
    所清潔隊人員對之實施稽查行為，率而對依法執行職務之丙○○、乙○○施強暴脅迫，顯有不該，影響國家公權力之運
    作，惡性非輕，惟念及其犯後終能坦承犯行，容有悔意，並
    兼衡其犯罪之動機、手段、品行、生活狀況、智識程度、犯
    罪所生危害等一切情狀，認檢察官就各別犯行具體求處拘役
    45日，並請求定應執行拘役75日，尚屬適當，乃分別量處如
    主文所示之刑，並諭知易科罰金之折算標準，及定其應執行
    之刑，暨諭知易科罰金之折算標準。
四、末查被告甲○○前雖於83年間因違反動產擔保交易法案件，
    經本院判處有期徒刑3月確定，嗣於83年5月23日易科罰金而
    執行完畢，惟其於本案前5 年內未曾因故意犯罪而受有期徒
    刑以上刑之宣告，此有臺灣高等法院被告前案紀錄表1 份附
    卷足考，且願支付公庫新臺幣（下同）5 萬元，作為本件所
    為非是之悔悟，本院參酌上情，足見被告乃因一時失慮，致
    罹刑章，經此偵審程序及刑之宣告，當知所警惕，信無再犯
    之虞，因認所宣告之刑，以暫不執行為適當，爰予宣告緩刑
    2 年，及酌量被告犯行態樣，依刑法第74條第2項第4款規定
    ，命其於判決確定之日起6個月內，向公庫支付5萬元，以導
    正被告正確之法治觀念，並啟自新。
據上論斷，應依刑事訴訟法第273條之1 第1項、第299條第1項前
段，刑法第135條第1項、第41條第1項前段、第51條第6款、第74
條第1項第2款、第2項第4款，刑法施行法第1條之1第1項、第2項
前段，判決如主文。
本案經檢察官施昱廷到庭執行職務。
中    華    民    國    98    年    12    月    30    日
                  刑事第六庭    法  官  黃翊哲
以上正本證明與原本無異。
如不服本判決，應於判決送達後10日內向本院提出上訴書狀（應
附繕本），並應敘述具體理由，其未敘述上訴理由者，應於上訴
期間屆滿後20日向本院內補提理由書，上訴於臺灣高等法院。
                                書記官  高文靜
中    華    民    國    98    年    12    月    30    日
附錄本判決論罪科刑法條：刑法第135條第1項
對於公務員依法執行職務時，施強暴脅迫者，處3 年以下有期徒
刑、拘役或300 元以下罰金。（罰金部分依刑法施行法第1條之1
第1項、第2項前段規定，貨幣單位變更為新臺幣且金額提高為30
倍）

司法院資訊處製作；財團法人民間司法改革基金會備份。
